# 求助陈版主，房子推倒重建

提问人：liuweisheng 时间：2023-05-27 21:51:31
A公司自有房产自己推倒重建，被推倒房屋账面值如何进行处理，谢谢版主解惑。

回答人：chenyiwei
可参考：《中审众环研究 2020 》之“问题1-1-4（拆除旧房并建造新房时，旧房原账面价值的处理）”。